【裁判字號】    99,抗,371
【裁判日期】    990430
【裁判案由】    延長羈押
【裁判全文】
臺灣高等法院臺中分院刑事裁定           99年度抗字第371號
抗  告  人
即  被  告  甲○○
上列抗告人因聲請延長羈押案件，不服臺灣南投地方法院中華民
國99年4月9日第一審裁定（98年度訴字第408號），提起抗告，
本院裁定如下：
    主  文
抗告駁回。
    理  由
一、原裁定意旨略以：被告甲○○因強盜等案件，前經原審法院
    訊問後，認為其涉犯刑法第325條第1項、第326條第1項、第
    330條第1項之罪犯罪嫌疑重大，所犯刑法第330條第1項之加
    重強盜罪為最輕本刑為7年以上有期徒刑之罪，且被告就犯
    罪情節前後供述反覆、避重就輕，有畏罪串證之嫌；又被告
    無業，而於短期內犯多次搶奪案件，所犯刑法第325條、第
    326條之罪有反覆實施同一犯罪之虞，非予羈押顯難進行審
    判，有羈押之必要，而於民國（下同）98年11月18日依刑事
    訴訟法第101條第1項第3款、第101條之1第1項第6款規定，
    予以執行羈押在案。茲因羈押期間將屆，經訊問被告後，原
    審法院認羈押之原因依然存在，且有繼續羈押之必要，應自
    99年2月18日起延長羈押2月，嗣再因羈押期間將屆，經訊問
    被告後，原審法院認羈押之原因仍然存在，且有繼續羈押之
    必要，應自99年4月18日起延長羈押2月等語。
二、抗告意旨略以：被告並未與王俊宏有強盜行搶之協議，抗告
    人係受王俊宏以：「對妳及妳家人不利」等語，為免受害而
    勉強與王俊宏共乘機車，且被害人霍幼芬等人均未指稱被告
    有行搶之事實，至於被告固曾稱無業，然係恐媒體曝光，形
    象受損，影響工作，才稱失業，實際上，被告係南投縣政府
    教育局約僱人員，並非無工作。本件被告並無重大犯罪嫌疑
    ，且無羈押之必要，爰依法提起抗告請求撤銷原裁定，准予
    被告交保等語。
三、按被告經法官訊問後，認為犯罪嫌疑重大，而所犯為死刑、
    無期徒刑或最輕本刑5年以上有期徒刑之罪者，非予羈押顯
    難進行追訴審判或執行者，得羈押之，刑事訴訟法第101條
    第1項第3款定有明文。惟執行羈押後有無繼續之必要，仍許
    由法院斟酌訴訟進行程度及其他一切情事而為認定（最高法
    院46年度台抗字第6號判例意旨參照）。次按司法院大法官
    會議釋字第665號解釋，並非直接宣告刑事訴訟法第101條第
    1項第3款之規定違憲，其解釋理由書明載：「刑事訴訟法第
    101條第1項第3款規定之羈押，係因被告所犯為死刑、無期
    徒刑或最輕本刑為5年以上有期徒刑之罪者，其可預期判決
    之刑度既重，該被告為規避刑罰之執行而妨礙追訴、審判程
    序進行之可能性增加，國家刑罰權有難以實現之危險，該規
    定旨在確保訴訟程序順利進行，使國家刑罰權得以實現，以
    維持重大之社會秩序及增進重大之公共利益，其目的洵屬正
    當。又基於憲法保障人民身體自由之意旨，被告犯上開條款
    之罪嫌疑重大者，仍應有相當理由認為其有逃亡、湮滅、偽
    造、變造證據或勾串共犯或證人等之虞，法院斟酌命該被告
    具保、責付或限制住居等侵害較小之手段，均不足以確保追
    訴、審判或執行程序之順利進行，始符合該條款規定，非予
    羈押，顯難進行追訴、審判或執行之要件，此際羈押乃為維
    持刑事司法權有效行使之最後必要手段，於此範圍內，尚未
    逾越憲法第23條規定之比例原則，符合本院釋字第392號、
    第653號、第654號解釋意旨，與憲法第8條保障人民身體自
    由及第16條保障人民訴訟權之意旨，尚無違背。」依上開大
    法官解釋及理由書內容，可知其並非單純宣告刑事訴訟法第
    101條第1項第3款重罪羈押原因係屬違憲，而係要求附加考
    量被告除犯重罪外，是否有相當理由認為其有逃亡、湮滅、
    偽造、變造證據或勾串共犯或證人等之虞。
四、經查：本件抗告人經原審法院認為其因犯強盜等案件，犯罪
    嫌疑重大，有刑事訴訟法第101條第1項第3款、第101條之1
    第1項第6款規定之情形，非予羈押顯難進行審判執行，於98
    年11月18日予以執行羈押在案。並自99年2月18日起延長羈
    押2月後，再於99年4月18日延長羈押2月。抗告人雖以其係
    受王俊宏稱：「對妳及妳家人不利」等語，為免受害而勉強
    與王俊宏共乘機車，且被害人等均未指稱被告有行搶之事實
    其並無犯罪嫌疑重大之情形，另被告有工作云云。惟查：被
    告自警詢、偵查、迄原審均未指稱王俊宏有對其稱：「對妳
    及妳家人不利」等語，反而於警詢時供稱：「他忽然下車就
    犯案，我是在不知情之下」等語（見南投縣警察局南投分局
    第0000000000號警卷第40頁），另被告業於98年11月18日原
    審訊問時坦承起訴之犯行（見98年度訴字第408號卷第16頁
    ），且被害人霍幼芬等均指認王俊宏與被告均為本件強盜之
    人（見南投縣警察局南投分局第0000000000號警卷第63頁至
    第66頁、第69頁至第75頁、南投縣警察局南投分局第000000
    0000號被害人筆錄），被告抗告意旨稱：被害人等均未指稱
    伊涉強盜云云，尚與卷證不符。是本件被告犯罪嫌疑顯屬重
    大，且仍有羈押之必要。至於被告是否有曾失業，尚與本件
    延長羈押裁定無關，亦非法定停止羈押事由，併此敘明。綜
    上所述本件被告之抗告為無理由，應予駁回。
五、據上論結，應依刑事訴訟法第412條，裁定如主文。
中    華    民    國    99    年    4     月    30    日
            刑事第二庭    審判長法  官  李  璋  鵬
                                法  官  胡  森  田
                                法  官  胡  忠  文
以上正本證明與原本無異。
不得再抗告。
                                書記官  廖  家  莉
中    華    民    國    99    年    4     月    30    日

司法院資訊處製作；財團法人民間司法改革基金會備份。
